【裁判字號】    94,易,1210
【裁判日期】    950512
【裁判案由】    竊盜
【裁判全文】
臺灣彰化地方法院刑事判決              94年度易字第1210號
公  訴  人  臺灣彰化地方法院檢察署檢察官
被      告  乙○○
                    現於臺灣彰化看守所
上列被告因竊盜案件，經檢察官提起公訴（94年偵字第5860、
6769、7528號），本院判決如下：
    主  文
乙○○連續竊盜，累犯，處有期徒刑壹年。
    事  實
一、乙○○前因違反臺灣地區與大陸地區人民關係條例案件及施
    用毒品案件，分別於民國（下同）91年7月8日、同年11月20
    日經本院以90年度易字第66號、第1830號各判處有期徒刑3
    月、6月，應執行有期徒刑8月確定，嗣入監服刑，於92年3
    月5日縮刑期滿執行完畢；復因竊盜案件，經本院於94年5月
    3日以94年度斗簡字第124號判處有期徒刑4月確定（尚未執
    行）。猶不知悔改，復意圖為自己不法所有，且基於概括犯
    意，（１）於94年4月間某日，在台糖公司位於彰化縣埤頭
    鄉之「台糖畜殖事業部大排沙畜殖場」後面生態園區內，竊
    取白鐵門1扇。（２）於94年5月間某日，甲○○經營位於彰
    化縣二林鎮○○路○段2巷253號「銓溢業有限公司」內，徒
    手竊取建築鋼筋約200公斤後，出售與不知情之從事廢鐵、
    廢五金回收業之吳木融（３）於同年6月20日14時45分許，
    在彰化縣員林鎮○○街117號後方停車場，徒手竊取丙○○
    停放於該處之車牌號碼1291-HX號之自小客車。（４）於94
    年7月26日上午7時許，商請不知情之友人許家源（另為不起
    訴處分）駕駛自小貨車搭載其前往丁○○經營位於彰化縣芳
    苑鄉○○村○區○○路34號之台森公司工廠（目前未再營業）
    ，於許家源離去後，乙○○因見該公司未設置門，即進入而
    徒手著手竊取丁○○所有放置於該處之鋁製燈具1個（重2公
    斤）、電線1綑（重10公斤）、鐵管2支（重3公斤）等物，
    共計價值約新臺幣（下同）185元，迨至同日13時許，乙○○再以電話連絡許家源為其送便當至該處，許家源依約駕車
    前往，乙○○竟趁許家源不注意之際，將所竊得之鐵管2支
    搬運至許家源之自小貨車上。嗣於同日14時50分許時，乙○○還未及將另竊得之鋁製燈具1個、電線1綑搬運至許家源車
    上時，即為巡邏員警當場查獲。
二、案經被害人丁○○訴由彰化縣警察局二林分局報告臺灣彰化
    地方法院檢察署檢察官偵查起訴。
       理  由
一、訊據被告乙○○對前開犯罪事實，僅承認事實欄（4）部分
    ，餘則矢口否認，並辯稱：伊非但未再竊盜其他物品，且亦
    未販售任何五金予吳木融云云。惟查（一）上開犯罪事實，
    業據被害人丁○○、甲○○、丙○○及被害人台糖公司休閒
    遊憩事業中區分部溪湖花卉園文化園經葉金華於警訊中，證
    稱綦實，且有照片及贓物認領保管單在卷可稽。（二）被告
    於警訊中亦明白承認確實為編號（1）)（2）之犯罪事實，
    此正核與證人吳木融於警訊中，證稱被告經常將廢鐵、五金
    （即鐵材質類）物出售予伊等語相符。是被告於審理中，翻
    異前詞，應係脫罪之舉。（三）經警尋獲被害人丙○○遭竊
    之車牌號碼1291-HX號之自小客車後，發現其上，有可疑指
    紋，經警採取該指紋送鑑定，發現與被告之指紋特徵相符，
    有內政部警政署刑事警察局九十四年七月十二日刑紋字第09
    40106277號鑑驗書在卷可佐，是被告與被害人丙○○既不相
    識，被害人丙○○又未曾出借自小客車，供被告使用，則該
    自小客車，何以留有被告之指紋？故顯益見被告應係涉有前
    開竊車犯行，此外，復有彰化縣警察局車輛協尋電腦輸入單
    在卷可參，綜上，足見被告所辯，應係卸責之詞，不可採信
    。其之竊盜犯行，當可認定。
二、核被告乙○○所為，係犯刑法第320條第1項之竊盜罪。其先
    後多次犯行，時間緊接，所犯係構成要件相同之罪，顯係基
    於概括犯意反覆為之，為連續犯，依法以一罪論，並加重其
    刑。查被告乙○○前因違反臺灣地區與大陸地區人民關係條
    例案件及施用毒品案件，分別於民國（下同）91年7月8日、
    同年11月20日經本院以90年度易字第66號、第1830號各判處
    有期徒刑3 月、6月，應執行有期徒刑8月確定，嗣入監服刑
    ，於92年3月5日縮刑期滿執行完畢，有臺灣彰化地方法院檢
    察署刑案資料查註紀錄表1紙存卷可參，其於5年內再犯本件
    有期徒刑以上之罪，為累犯，應法遞加重其刑。爰審酌被告
    尚有1竊盜案件尚未執行，已如前述，又屢犯同竊盜罪，且
    犯後僅坦承部分犯行，顯然未見悔意等一切情狀，量如主文
    所示之刑，以示懲儆。
據上論斷，應依刑事訴訟法第二百九十九條第一項前段，刑法第
五十六條、第三百二十條第一項、第四十七條，罰金罰鍰提高標
準條例第一條前段、第二條前段，判決如主文。
本案經檢察官田德煙到庭執行職務。
中    華    民    國    95    年    5    月    12    日
                              臺灣彰化地方法院刑事第一庭
                                法   官  洪志賢
以上正本證明與原本無異。
如不服本判決，應於判決送達後10日內，向本院提出上訴狀（ 須
附繕本 ）。
中    華    民    國    95    年    5    月    19    日
                                書記官  洪年慶


司法院資訊處製作；財團法人民間司法改革基金會備份。
